臺灣士林地方法院刑事判決　　　　　　95年度交簡上字第46號
上　訴　人
即　被　告　乙○○
上列上訴人即被告因公共危險案件，不服本院95年度湖交簡字第
99號中華民國95年5 月19日第一審簡易判決（聲請簡易判決處刑
案號：95年度偵字第3702號），提起上訴，本院管轄之第二審合
議庭判決如下：
    主  文
原判決撤銷。
乙○○犯不能安全駕駛動力交通工具罪，處拘役伍拾玖日，如易
科罰金，以銀元參佰元即新臺幣玖佰元折算壹日。
    事  實
一、乙○○前於民國94年間因酒後駕車犯公共危險罪，經本院以
    94年度士交簡字第1299號判決處拘役50日確定，並於95年1
    月16日易科罰金執行完畢。詎仍未悛悔，復於95年1 月20日
    晚上9 時30分至10時許，在臺北縣汐止市○○○路○路邊攤
    飲用啤酒及高粱酒後，已達不能安全駕駛動力交通工具之程
    度，竟仍騎乘車號ATI-785 號重型機車，後載其朋友趙翠英
    ，欲由上址返回臺北縣汐止市○○路○ 段619 號22樓之8 住
    處，嗣於同日晚上11時許，途經臺北縣汐止市○○路○ 段16
    2 號前時，因不勝酒力，而未注意車前狀況，自後追撞同向
    前方由甲○○（未成傷）所駕駛之車號CC-9249 號自用小客
    車（僅受有車損），乙○○人車倒地，受有右髖關節脫位併
    骨折及神經受損等傷害，經警據報前往現場處理，並將乙○
    ○送往國泰綜合醫院汐止分院急救，迄翌日即同年月21日凌
    晨1 時14分許，經警發覺乙○○酒味濃厚，施以檢測其呼氣
    酒精濃度達0.76MG/L，始悉上情。
二、案經臺北縣政府警察局汐止分局報請臺灣士林地方法院檢察
    署檢察官偵查後聲請簡易判決處刑。
    理  由
一、前述犯罪事實，業據被告乙○○於警詢時、偵查中、本院準
    備程序時及審理時供認不諱（見偵查卷第9 至11、39至40頁
    、95年8 月16日準備程序筆錄、96年1 月10日審判筆錄），
    並有酒精濃度測試值數據紙、臺北縣政府警察局舉發違反道
    路交通管理事件通知單、道路交通事故現場圖、道路交通事
    故調查報告表(一)、(二)各1 份、交通事故調查筆錄3 份、現場
    照片18張、診斷證明書在卷可證，足徵被告自白與事實相符
    。本件事證明確，被告犯行堪以認定。
二、核被告所為，係犯刑法第185 條之3 之公共危險罪，被告於
    本件車禍發生後，受傷昏迷，經送往國泰綜合醫院汐止分院
    急救，被告經診療清醒後，員警發現其酒味濃厚，於翌日即
    同年月21日凌晨1 時14分許，為被告施以酒測，經測得其呼
    氣酒精濃度為0.76MG/L等情，為被告於警詢時自承屬實（見
    偵查卷第10頁），並有前開酒精濃度測試值數據可稽，是被
    告所犯本罪行為，自不符合自首規定，附此敘明。
三、原審認定被告罪證明確予以論罪科刑，固非無見，惟被告業
    於95年6 月30日與車號CC-9249 號自用小客車車主徐聖忠達
    成和解，約定由被告給付新台幣2 萬元和解金，此有和解書
    1 份附卷為憑，原審未及審酌被告已與被害人徐聖忠和解乙
    節，尚有未洽。被告上訴意旨指摘判決不當，為有理由，應
    由本院將原判決予以撤銷改判。爰審酌被告之生活狀況、智
    識程度、酒醉程度及駕駛車輛種類，與犯罪後坦承犯行等一
    切情狀，量處拘役59日。又被告於犯罪時之刑法第41條第1
    項前段規定：「犯最重本刑為5 年以下有期徒刑以下之刑之
    罪，而受6 個月以下有期徒刑或拘役之宣告，因身體、教育
    、職業、家庭之關係或其他正當事由，執行顯有困難者，得
    以1 元以上3 元以下折算一日，易科罰金。」而被告行為時
    之易科罰金折算標準，修正前罰金罰鍰提高標準條例第2 條
    前段（現已刪除）規定，就其原定數額提高為100 倍折算1
    日，則本件被告行為時之易科罰金折算標準，應以銀元300
    元折算1 日，經折算為新臺幣後，應以新臺幣900 元折算為
    1 日。惟95年7 月1 日修正公布施行之刑法第41條第1 項前
    段則規定：「犯最重本刑為五年以下有期徒刑以下之刑之罪
    ，而受六個月以下有期徒刑或拘役之宣告者，得以新臺幣一
    千元、二千元或三千元折算一日，易科罰金。」比較修正前
    後之易科罰金折算標準，以95年7 月1 日修正公布施行前之
    規定，較有利於被告，則應依刑法第2 條第1 項前段，適用
    修正前刑法第41條第1 項前段規定，定其折算標準。
據上論斷，應依刑事訴訟法第455 條之1 第1 項、第3 項、第36
9 條第1 項前段、第364 條、第299 條第1 項前段，刑法第2 條
第1 項前段、第185 條之3 ，修正前刑法第41條第1 項前段，刑
法施行法第1 條之1 ，修正前罰金罰鍰提高標準條例第2 條，判
決如主文。
本案經檢察官高俊申到庭執行職務。
中　　華　　民　　國　　96　　年　　1 　　月　　31　　日
                  刑事第三庭審判長法  官  蔡明宏
                                  法  官  莊明達
                                  法  官  周明鴻
以上正本證明與原本無異。
如不服本件判決自判決送達之日起10日內，得向本院提起上訴。
                                  書記官  丁梅芬
中　　華　　民　　國　　96　　年　　2 　　月　　5 　　日
附錄本判決論罪科刑依據之法條：
中華民國刑法第185條之3
（重大違背義務致交通危險罪）
服用毒品、麻醉藥品、酒類或其他相類之物，不能安全駕駛動力
交通工具而駕駛者，處1 年以下有期徒刑、拘役或3 萬元以下罰
金。
